【裁判字號】    97,訴,357
【裁判日期】    980227
【裁判案由】    強盜等
【裁判全文】
臺灣新竹地方法院刑事判決               97年度訴字第357號
公  訴  人  臺灣新竹地方法院檢察署檢察官
被      告  甲○○
上列被告因竊盜案件，經檢察官提起公訴（96年度偵字第6414號
、97年度偵字第719 號），本院合議庭裁定適用簡式審判程序，
判決如下：
    主  文
甲○○共同犯踰越牆垣竊盜罪，累犯，處有期徒柒月。又共同犯
竊盜罪，累犯，處有期徒刑伍月。又共同犯竊盜罪，處有期徒刑
月。又犯傷害罪，累犯，處有期徒刑肆月。應執行有期徒刑壹
年伍月。
    事  實
一、
（一）甲○○素行不佳，前有違反麻醉藥品管理條例、竊盜等前
      科紀錄，最近一次係於民國94年間，因竊盜、贓物等案件
      ，經本院於94年12月15日以94年度訴字第800 號判決判處
      有期徒刑1年5月、3月，應執行有期徒刑1年6 月確定，於
      96年4月30日縮刑期滿執行完畢。
（二）詎其仍不知悔改，於96年10月25日下午3 時20分許，搭乘
      其友人乙○○（業經判決）騎乘車號AT2-853 號重型機車
      ，行經新竹市○○路262 號後面鐵軌旁之交通部臺灣鐵路
      管理局（下稱鐵路局）臺北工務段南新竹基地，見鐵路局
      所有之鐵材舊品散放在軌道路基上遲未收回且無派人看管
      ，即與乙○○共同基於意圖為自己不法所有之犯意聯絡，
      由甲○○在圍牆外接應，乙○○則攀爬踰越圍牆進入前開
      鐵道區域內，先徒手將鋼軌扣夾30個、鐵軌墊板15塊、鐵
      軌螺栓16支、拉桿接頭2個，裝進2個帆布袋中，將裝有上
      開物品之二大袋帆布袋搬至圍牆上，交由圍牆外之甲○○
      接應搬運至前揭重型機車上，乙○○再翻牆出來，而共同
      竊取前揭物品擬變賣牟利，嗣警獲報前往處理，當場逮捕
      乙○○，並扣得鋼軌扣夾30個、鐵軌墊板15塊、鐵軌螺栓
      16 支、拉桿接頭2個等物（已發還鐵路局），甲○○則趁
      隙逃逸。
（三）甲○○與友人殷鑫全（未經起訴）另基於意圖為自己不法
      所有單一犯意聯絡，接續於97年1 月23日上午11時33分許
      、同日中午12時13分許、同日中午12時28分許，共騎車號
      HRW-055號重型機車，至新竹縣竹北市○○○路1073巷108
      之1 號丙○○所管領之鐵工廠前材料置放區，徒手竊取丙○○所有置放於該工廠前材料置放區之白鐵板共計7 塊，
      得手後予以變賣所得價金花用殆盡。詎渠等食髓知味，復
      又另基於意圖為自己不法之所有之犯意聯絡，於翌日即同
      年月24日上午8 時30分許，再次前往上址，徒手竊取白鐵
      板2塊價值約新臺幣（下同）3,528元，得手後放於前開重
      型機車上，欲離去之際，為丙○○透過屋外監視器察覺上
      情而出面攔阻，殷鑫全趁隙逃逸，丙○○為防止甲○○逃
      跑，遂伸手欲逮捕甲○○，而甲○○為脫免逮捕，另基於
      傷害犯意，徒手毆打丙○○右手並推倒丙○○，致丙○○
      撞擊水溝，受有左膝擦傷、右小腿挫傷、右前臂及右手挫
      擦傷等傷害（因甲○○為脫免逮捕而將被害人推倒被害人
      受有上開傷害，尚未達於使人難以抗拒程度，並經檢察官
      當庭減縮此部分準強盜事實）。嗣於97年1月24日上午8時
      30分許，在上址為警查獲，並扣得白鐵板2塊（該白鐵板2
      塊業經丙○○領回）。
二、案經丙○○訴由新竹縣警察局竹北分局新竹市警察局暨第三
    分局報告臺灣新竹地方法院檢察署檢察官偵查起訴。
    理  由
一、本件被告甲○○所犯竊盜、傷害罪，均『非』死刑、無期徒
    刑、最輕本刑為3 年以上有期徒刑之罪，或高等法院管轄第
    一審之案件，被告於本院準備程序進行中，就被訴事實為有
    罪之陳述，經本院合議庭認合於刑事訴訟法第273條之1第 1
    項之規定，裁定適用簡式審判程序，合先敘明。
二、訊據被告甲○○對於前開竊盜、傷害犯行，於本院準備程序
    及簡式審判程序時均坦承不諱，經核與證人即被害人丁○○
    、丙○○於警詢、偵查中及本院準備程序時之證述（96年度
    偵字第6414號偵查卷【下稱6414偵卷】第12至13頁、52至54
    頁、97年度偵字第719號偵查卷【下稱719偵卷】第11至15頁
    、48至49頁及本院卷第25至27頁），大致相符，此外，復有
    贓物認領保管單2份（見6414偵卷第22頁、719偵卷第18頁）
    、現場、證物暨監視器翻拍照片23幀（見6414偵卷第37至41
    頁、719偵卷第21至27頁）、及國泰綜合醫院診斷證明書1紙
    （見719 偵卷第17頁）附卷足憑，被告上開自白內容確與事
    實相符，堪足採信，本案事證已臻明確，被告犯行洵堪認定
    ，自應依法予以論罪科刑。
三、論罪科刑
（一）核被告上開犯罪事實一（二）犯行係犯刑法第321條第1項
      第2 款踰越牆垣竊盜罪、上開犯罪事實一（三）竊盜犯行
      ，均係犯刑法第320條第1項普通竊盜罪及上開犯罪事實一
      （三）所示傷害犯行，係犯刑法第277條第1項之傷害罪。
（二）共同正犯：被告甲○○就上開犯罪事實一（二）所示之竊
      盜犯行及上開犯罪事實一（三）所示之竊盜犯行，分別與
      乙○○、殷鑫全，分別有犯意之聯絡及行為之分擔，均應
      論以共同正犯。
（三）接續犯：被告如事實欄一（三）所示97年1 月23日三次竊
      盜部分，均在同一處所為之，時間、地點密接，顯係以接
      續之意思，於密接之時間、地點，以相同方法分別犯同一
      之罪，為接續犯，屬單純一罪。檢察官起訴時雖認上開犯
      行係被告基於各別犯意，然檢察官已就此部分之犯罪事實
      當庭更正（見本院卷第77頁），併此敘明。
（四）分論併罰：被告甲○○就上開3次竊盜犯行及1次傷害犯行
      ，時間不同，犯意各別，行為互異，均應予分論併罰。
（五）累犯：被告有事實欄一（一）所示前科，有臺灣高等法院
      被告前案紀錄表1份附卷可稽，其於有期徒刑執行完畢5年
      內故意再犯本件有期徒刑以上之數罪，均為累犯，均應依
      刑法第47條第1項之規定加重其刑。
（六）量刑：爰審酌被告素行不佳，僅因貪圖小利，竟不另循正
      當途徑賺取生活所需，恣意竊取他人財物，漠視他人財產
      法益，危害社會治安程度甚鉅，且遭告訴人發現竊盜犯行
      後，竟與之發生扭打致告訴人成傷，行為實不足取，惟所
      竊取之物品部分已經由被害人領回，犯罪所生實害稍有減
      輕，兼衡其犯罪之動機、手段，行竊次數為3 次及犯後終
      能坦承犯行，態度尚可等一切情狀，分別量處如主文所示
      之刑，並定其應執行之刑，以示懲儆。
四、適用法條：
（一）刑事訴訟法第273條之1第1項、第299條第1項前段。
（二）刑法第28條、第277條第1項、第320條第1項、第321條第1
      項第2款、第47條第1項、第51條第5款。
本案經檢察官張嘉宏到庭執行職務。
中    華    民    國    98    年    2    月    27    日
                  刑事第六庭  法  官  黃美盈
以上正本與原本相符。
如不服本判決應於收受本判決後10日內向本院提出上訴書狀，其
未敘述上訴理由者，並得於提起上訴後20日內向本院補提理由書
狀（均須按他造當事人之人數附繕本）「切勿逕送上級法院」。
中    華    民    國    98    年    2    月    27    日
                              書記官  吳美雲
附錄論罪科刑法條：
刑法第277條第1項
傷害人之身體或健康者，處3 年以下有期徒刑、拘役或1 千元以
下罰金。
刑法第320條第1項（普通竊盜罪）
意圖為自己或第三人不法之所有，而竊取他人之動產者，為竊盜
罪，處 5 年以下有期徒刑、拘役或 5 百元以下罰金。
刑法第321條第1項第2款（加重竊盜罪）
犯竊盜罪而有左列情形之一者，處6月以上、5年以下有期徒刑：
二、毀越門扇、牆垣或其他安全設備而犯之者。


司法院資訊處製作；財團法人民間司法改革基金會備份。
